【裁判字號】    96,訴,3216
【裁判日期】    970409
【裁判案由】    搶奪等
【裁判全文】
臺灣板橋地方法院刑事判決              96年度訴字第3216號
公  訴  人  臺灣板橋地方法院檢察署檢察官
被      告  丙○○
上列被告因搶奪等案件，經檢察官提起公訴（96年度偵字第1827
9 號），本院判決如下：
    主  文
丙○○意圖為自己不法之所有，而搶奪他人之動產，處有期徒刑
捌月。又意圖為自己不法之所有，以恐嚇使人將本人之物交付，
未遂，處有期徒刑肆月；應執行有期徒刑拾月。
被訴傷害部分公訴不受理。
    事  實
一、丙○○因竊盜及毒品案件，經本院於96年12月25日以96年度
    訴字第1163號判處應執行有期徒刑7 月（不構成累犯）。其
    與甲○○為朋友，於民國96年6 月16日凌晨4 時10分許，因
    貨款返還之事與甲○○在臺北縣土城市○○路與水源街口發
    生爭執，竟與當時乘坐在丙○○所有自小客車內之2 名姓名
    年籍不詳，綽號分別為「阿強」及「阿祥」之男子，共同基
    於傷害之犯意聯絡，先由「阿強」及「阿祥」持鐵條毆打甲○○，丙○○再以徒手毆打甲○○、致甲○○受有頭部創傷
    、頭皮撕裂傷、頸部左側及背部右側擦挫傷之傷害（告訴人
    業已撤回告訴，另為不受理判決，詳後）。嗣丙○○見甲○○之皮包因而掉落在地上，竟意圖為自己不法所有，乘甲○○因傷痛而不備之際，取走上開皮包（內有身份證、健保卡
    、重大傷病卡、身心殘障手冊、護照及台胞證、美金174 元
    、英鎊50元、新臺幣600 元及摩托羅拉手機1 支）。並於次
    日（即17日），丙○○復意圖為自己不法所有，委託不知情
    之其等共同友人乙○○電知甲○○，如甲○○欲取回上開證
    件，需再交付新臺幣5 千元予丙○○，經甲○○報警處理，
    丙○○始未得逞。
二、案經甲○○訴由臺北縣政府警察局土城分局報告臺灣板橋地
    方法院檢察署檢察官偵查起訴。
    理  由
壹、有罪部分：
一、按被告以外之人於偵查中向檢察官所為之陳述，除顯有不可
    信之情況者外，得為證據。刑事訴訟法第159 條之1 第2 項
    定有明文。查本件證人乙○○於偵查中之證述，經核並無顯
    不可信之情況，且與告訴人甲○○迭於警詢、偵查及本院審
    理中證述情節相符，因認證人乙○○於偵查中之證述有證據
    能力，核先敘明。
二、訊據被告丙○○對於前開時地毆打告訴人甲○○等情，坦承
    不諱，惟矢口否認涉有搶奪及恐嚇取財犯行，辯稱：伊並未
    取走甲○○之皮包，亦沒有叫乙○○打電話給甲○○云云。
    經查：上開事實，業據告訴人甲○○迭於警詢、偵查及本院
    審理中證述綦詳，且互核一致。又證人乙○○亦於偵查中到
    庭證稱：（96年6 月間有無打電話給甲○○，說如要回證件
    的話，要交5 千元給丙○○？）有，謝要我轉告邱，說如果
    要回證件的話，要把5 千元還給謝等語（見96年度偵字第18
    279 號卷第22頁）。足認被告確有取走甲○○之皮包，及要
    求甲○○如要取回皮包內證件，需交付5 千元等情不諱。證
    人乙○○嗣於本院審理中改口證稱：丙○○是說甲○○欠他
    5 千元，叫伊跟甲○○講要還5 千元，甲○○說他的證件掉
    在地上被丙○○撿走，但丙○○說他沒有撿，時間已久，伊
    記得有說甲○○欠丙○○錢云云，應係迴護之詞，尚無足採
    為有利被告之認定。是被告所辯應無足採，本件事證明確，
    被告犯行洵堪認定，應依法論科。
三、核被告丙○○所為，係犯刑法第325 條第1 項之搶奪罪、第
    346 條第3 項、第1 項之恐嚇取財未遂罪。被告恐嚇取財未
    遂部分，應依刑法第25條第2 項規定減輕其刑。所犯上開二
    罪間，則犯意各別，行為互殊，應分論併罰。爰審酌被告之
    素行、犯罪之動機、目的、手段、對被害人財產上所生損害
    程度、犯罪後猶矢口否認犯行之態度，惟已與告訴人達成和
    解，有和解書1 件在卷可憑等一切情狀，分別量處如主文所
    示之刑，並定其應執行刑。
貳、不受理部分：
一、公訴意旨另以：被告丙○○與甲○○為朋友，於民國96年6
    月16日凌晨4 時10分許，因貨款返還之事與甲○○在臺北縣
    土城市○○路與水源街口發生爭執，竟與當時乘坐在丙○○
    所有自小客車內之2 名姓名年籍不詳，綽號分別為「阿強」
    及「阿祥」之男子，共同基於傷害之犯意聯絡，先由「阿強
    」及「阿祥」持鐵條毆打甲○○，丙○○再以徒手毆打甲○○、致甲○○受有頭部創傷、頭皮撕裂傷、頸部左側及背部
    右側擦挫傷之傷害，因認被告此部分涉犯刑法第277 條第1
    項普通傷害罪嫌。
二、按告訴乃論之罪，告訴人於第一審辯論終結前，得撤回其告
    訴；又告訴經撤回者，應諭知不受理之判決，刑事訴訟法第
    238 條第1 項、第303 條第3 款分別定有明文。
三、查告訴人甲○○告訴被告丙○○傷害部分，起訴書認被告係
    觸犯刑法277 第1 項之傷害罪嫌，依同法第287 條前段之規
    定，須告訴乃論。茲據告訴人具狀撤回告訴，有和解書及撤
    回告訴狀各1 紙在卷可稽，依照首開說明，此部分應逕為諭
    知不受理之判決。
據上論斷，應依刑事訴訟法第299 條第1 項前段、第303 條第3
款，刑法第325 條第1 項、第346 條第3 項、第1 項、第25條第
2項 、第51條第5 款，刑法施行法第1 條之1 ，判決如主文。
本案經檢察官藍海凝到庭執行職務。
中    華    民    國    97    年    4     月    9     日
                    刑事第七庭  審判長法  官  胡堅勤
                                      法  官  吳佳穎
                                      法  官  李君豪
以上正本證明與原本無異。
如不服本判決，得自收受送達之日起10日內敘明上訴理由，向本
院提出上訴狀（須附繕本）。
                                      書記官  林文達
中    華    民    國    97    年    4     月    9     日
附錄本案論罪科刑法條全文：
刑法第325條第1項
意圖為自己或第三人不法之所有，而搶奪他人之動產者，處6月
以上5年以下有期徒刑。
刑法第346條
意圖為自己或第三人不法之所有，以恐嚇使人將本人或第三人之
物交付者，處6 月以上5 年以下有期徒刑，得併科1 千元以下罰
金。
以前項方法得財產上不法之利益，或使第三人得之者，亦同。
前二項之未遂犯罰之。


司法院資訊處製作；財團法人民間司法改革基金會備份。
